# 陈老师，关于跨期收入调整

提问人：q0409 时间：2011-01-03 22:46:11
由于销售收入在应从 09 年度调整到 08 年度，那么收入对应的增值税销项税是不是也要调整到 08 年度，（ 08 、 09 均已进行了所得税的申报）这样对应的附加税调整岂不是更加的复杂？

回答人：chenyiwei
如果收入的跨期调整(从 2009 年度调整到 2008 年度)表明真实的增值税纳税义务发生时间应当比原先账面上记录销项税额的时间要早，则对于增值税销项税额也应当一并进行跨期调整（需注意新增值税条例对增值税纳税义务发生时间的特殊规定：在法定的纳税义务发生日之前先开具发票的，则以发票开具日作为纳税义务发生日）。对于附加税费以及附加税费跨期对所得税的影响，可根据重要性原则处理。